臺灣宜蘭地方法院民事簡易判決
                                    111年度宜簡字第142號
原      告  泰安產物保險股份有限公司

法定代理人  李松季  
訴訟代理人  郭俊瑋  
            劉子陽  
被      告  陳威霆  
上列當事人間侵權行為損害賠償事件，本院於民國111年6月29日
言詞辯論終結，判決如下：
　　主　文
被告應給付原告新臺幣貳佰萬零玖佰壹拾元，及自民國一百一十
年十二月二十日起至清償日止，按週年利率百分之五計算之利息
。
訴訟費用由被告負擔。
本判決得假執行。
　　事實及理由
一、按當事人喪失訴訟能力或法定代理人死亡或其代理權消滅者
    ，訴訟程序在有法定代理人或取得訴訟能力之本人承受其訴
    訟以前當然停止；第168條至第172條及前條所定之承受訴訟
    人，於得為承受時，應即為承受之聲明；他造當事人，亦得
    聲明承受訴訟，民事訴訟法第170條、第175條定有明文。查
    本件原告於民國110年11月9日起訴時，被告甲○○為未成年人
    ，嗣於訴訟繫屬中因成年而取得訴訟能力，並當庭聲明承受
    訴訟（見本院卷第43頁），經核並無不合，應予准許。
二、原告起訴主張：被告於108年4月17日下午6時10分許，無照
    駕駛車牌號碼000-0000號重型機車（下稱系爭車輛），於宜
    蘭縣○○鄉○○路00號，因未注意車前狀態發生車禍，致訴外人
    李素雀受傷並死亡（下稱系爭交通事故）。因系爭車輛曾向
    原告投保強制汽車責任險，事故發生時尚在保險期間內，經
    原告依強制汽車責任保險法規定賠付李素雀之繼承人即訴外
    人林癸全、林志鴻及林秀琴共新臺幣（下同）2,000,910元
    ，爰依侵權行為損害賠償及強制汽車責任保險法代位求償之
    法律關係，提起本件訴訟等語。並聲明：被告應給付原告2,
    000,910元，及自支付命令送達之翌日起至清償日止，按週
    年利率百分之5計算之利息。
三、被告則表示對原告之請求沒有意見。
四、經查，本件原告主張之前揭事實，業據其提出與所述相符之
    國立陽明大學附設醫院診斷證明書、臺灣宜蘭地方檢察署相
    驗屍體證明書、宜蘭縣政府警察局礁溪分局交通分隊道路交
    通事故當事人登記聯單、理賠計算書等件影本為證，且為被
    告所不爭執，堪信為真實。
五、按為使汽車交通事故所致傷害或死亡之受害人，迅速獲得基
    本保障，並維護道路交通安全，特制定本法，強制汽車責任
    保險法第1條定有明文，是強制汽車責任保險法與一般任意
    責任保險最大不同之處在於強制汽車責任保險法是以「保護
    受害人」為出發點設計，而非以「填補被保險人之經濟損失
    」為考量。次按強制汽車責任保險法所稱被保險人，指經保
    險人承保之要保人及經該要保人同意使用或管理被保險汽車
    之人；被保險人有違反道路交通管理處罰條例第21條規定而
    駕車情事，致被保險汽車發生汽車交通事故者，保險人仍應
    依本法規定負保險給付之責，但得在給付金額範圍內，代位
    行使請求權人對被保險人之請求權，強制汽車責任保險法第
    9條第2項、第29條第1項第5款亦分別定有明文。查本件被告
    無照駕駛系爭車輛之行為，核屬違反道路交通管理處罰條例
    第21條第1項第1款之規定，是原告依法賠付保險金後，自得
    依強制汽車責任保險法第29條第1項第5款規定，於已給付保
    險金範圍內，代位向被告請求2,000,910元，核屬有據。
六、末按給付無確定期限者，債務人於債權人得請求給付時，經
    其催告而未為給付，自受催告時起，負遲延責任，其經債權
    人起訴而送達訴狀，或依督促程序送達支付命令，或為其他
    相類之行為者，與催告有同一之效力，遲延之債務，以支付
    金錢為標的者，債權人得請求依法定利率計算之遲延利息，
    應付利息之債務其利率未經約定，亦無法律可據者，週年利
    率為百分之5，民法第229第2項、第233條第1項前段、第203
    條分別有明文規定。綜上所述，原告依據保險法代位求償及
    民法侵權行為之法律關係，請求被告給付2,000,910元，及
    自支付命令狀送達被告之翌日即110年12月20日起至清償日
    止，按週年利率百分之5計算之利息，為有理由，應予准許
    ，逾此範圍之請求，則屬無據，應予駁回。
七、本件係就民事訴訟法第427條適用簡易程序所為被告敗訴之
    判決，依同法第389條第1項第3款規定，依職權宣告假執行
    。
八、訴訟費用負擔之依據：民事訴訟法第78條。
中　　華　　民　　國　　111 　年　　7 　　月　　13　　日
    　　　　　　　臺灣宜蘭地方法院宜蘭簡易庭
                                  法　官　許婉芳
以上為正本係照原本作成。
如不服本判決，應於送達後20日內，向本院提出上訴狀並表明上
訴理由，如於本判決宣示後送達前提起上訴者，應於判決送達後
20日內補提上訴理由書（須附繕本）。
如委任律師提起上訴者，應一併繳納上訴審裁判費。
中　　華　　民　　國　　111 　年　　7 　　月　　13　　日
　　　　　　　　　　　　　　　　　書記官  鄒明家